【裁判字號】    99,抗,905
【裁判日期】    990811
【裁判案由】    毒品危害防制條例
【裁判全文】
臺灣高等法院刑事裁定                   99年度抗字第905號
抗  告  人  甲○○
即  被  告
上列抗告人因毒品危害防制條例案件，不服臺灣板橋地方法院中
華民國99年7 月8 日裁定（98年度易字第1335號），提起抗告，
本院裁定如下：
    主  文
抗告駁回。
    理  由
一、按提起上訴，應於送達判決後10日內為之；又在監獄或看守
    所之被告，於上訴期間內向監所長官提出上訴書狀者，視為
    上訴期間內之上訴，刑事訴訟法第349 條、第351 條第1 項
    分別定有明文。次按非因過失，遲誤上訴、抗告或聲請再審
    之期間，或聲請撤銷或變更審判長、受命推事、受託推事裁
    定或檢察官命令之期間者，於其原因消滅後5 日內，得聲請
    回復原狀，刑事訴訟法第67條第1 項定有明文。所謂非因過
    失，係指逾期之緣由非可歸責於當事人而言，若其不能遵守
    期間由於自誤，即不能謂非過失（最高法院21年抗字第169
    號判例意旨可資參照）。
二、原裁定意旨略以：提起上訴，應自判決送達後10日內為之，
    刑事訴訟法第349 條定有明文。本件抗告人即被告甲○○因
    涉違反毒品危害防制條例案件，經臺灣板橋地方法院以99年
    度易字第1335號判決判處有期徒刑1 年，該第一審判決書於
    民國（下同）99年6 月7 日業已送達上訴人，有送達證書附
    卷可稽，而上訴人遲至99年6 月28日始具狀向提起上訴，此
    有臺灣板橋地方法院收狀章戳足憑，顯已逾越上訴期間，其
    上訴即屬違背法律上之程式，應予駁回等語。
三、抗告意旨略謂：抗告人於臺北看守所附設觀察、勒戒處所收
    受原審判決之送達後，因無法申購狀紙，直至抗告人母親探
    親時，始告知母親代為尋找律師撰寫狀紙提起上訴，因而延
    誤上訴之法定期間，無法合法提起上訴，懇請鈞長給予抗告
    人一個機會，撤銷原裁定云云。
四、經查：抗告人即被告甲○○因違反毒品危害防制條例案件，
    經原審法院判決後，於99年6 月7 日送達判決於抗告人，有
    送達證書在卷可稽（見原審卷第80頁），參以抗告人所在處
    所為臺灣臺北看守所附設觀察、勒戒處所，依法院訴訟當事
    人在途期間標準，無須加計在途期間，上訴期間於99年6 月
    17日即行屆滿，且該日末日並非假日，惟抗告人竟遲至99年
    6 月28日始向原審法院提起本件上訴，有上訴狀上原審法院
    收文章戳1 枚在卷可憑（見原審卷第77頁），其上訴顯已逾
    期，原審以抗告人上訴逾期，其上訴顯非合法為由，裁定駁
    回上訴，經核並無不合。抗告人以其於觀察、勒戒處所無法
    申購狀紙致延誤上訴期間為由，提起本件抗告，指摘原裁定
    不當，惟其所辯縱然屬實，亦不影響本件上訴期間計算之認
    定，且抗告人不能遵守上訴期限係由於自誤所致，揆諸前揭
    說明，原審裁定駁回其上訴，核無不當，本件抗告為無理由
    ，應予駁回。
五、據上論斷，應依刑事訴訟法第412 條，裁定如主文。
中    華    民    國    99    年    8     月    11    日
                  刑事第十四庭審判長法  官  陳志洋
                                    法  官  梁耀鑌
                                    法  官  謝靜恒
以上正本證明與原本無異。
不得再抗告。
                                    書記官  陳珮茹
中    華    民    國    99    年    8     月    11    日

司法院資訊處製作；財團法人民間司法改革基金會備份。
